【裁判字號】    97,台抗,17
【裁判日期】    970117
【裁判案由】    聲請強制執行聲明異議
【裁判全文】
最高法院民事裁定                九十七年度台抗字第一七號
再 抗告 人  乙○○○
代  理  人  黃 炳 飛律師
上列再抗告人因與債務人丙○○等間聲請強制執行事件，聲明異
議，對於中華民國九十六年十月二十五日台灣高等法院裁定（九
十六年度抗字第一六三七號），提起再抗告，本院裁定如下：
    主  文
再抗告駁回。
再抗告程序費用由再抗告人負擔。
    理  由
按對於抗告法院所為抗告有無理由之裁定再為抗告，僅得以其適
用法規顯有錯誤為理由，並應經原法院之許可；此項許可，以原
裁定所涉及之法律見解具有原則上之重要性者為限，此觀民事訴
訟法第四百八十六條第四項、第五項之規定自明。此項規定，於
強制執行事件，依強制執行法第三十條之一規定，自亦應準用之
。本件債權人即再抗告人對債務人丙○○等共有坐落台北縣林口
鄉○○○段寶斗厝坑小段三二四地號應有部分6929/10000土地聲
請台灣板橋地方法院（下稱板橋地院）強制執行，嗣經該法院執
行拍賣由第三人甲○○拍定，並於民國九十六年七月三十日發給
土地權利移轉證書及於同年八月十五日辦訖應有部分所有權移轉
登記，再抗告人以其為土地之共有人有優先承買權，乃於同年八
月十五日下午聲明異議，經板橋地院以裁定撤銷對甲○○發給土
地權利移轉證書之執行處分，甲○○不服，提起抗告。原法院以
：上開土地既經甲○○得標拍定，並由板橋地院於九十六年七月
三十日發給土地權利移轉證書，甲○○自該日起即取得上開土地
之所有權，拍賣執行程序依法即已終結，甲○○復已辦竣所有權
移轉登記，再抗告人於拍賣執行程序終結後之同年八月十五日下
午始具狀聲明異議，主張共有人之優先承購權，與強制執行法第
十二條第一項之規定不合，甲○○之抗告為有理由，因將板橋地
院裁定廢棄，改裁定駁回再抗告人之聲明異議。再抗告人雖泛以
甲○○拍定系爭土地時提出買受同土地應有部分3071/10000之法
院公證書，但該土地應有部分迄未移轉登記，其真實性值疑，且
使法院誤認其為該土地之共有人，而未通知其他共有人，原裁定
適用法規顯有錯誤等詞再為抗告，惟所陳各節，核與適用法規顯
有錯誤無涉，亦無所涉及之法律見解具有原則上重要性之情事，
不合民事訴訟法第四百八十六條第四項、第五項規定，參照同法
第四百三十六條之五第一項規定，其再為抗告，不應許可。
據上論結，本件再抗告為不合法。依強制執行法第三十條之一、
民事訴訟法第四百九十五條之一第二項、第四百八十一條、第四
百四十四條第一項前段、第九十五條、第七十八條，裁定如主文
。
中    華    民    國  九十七  年    一    月   十七   日
                      最高法院民事第六庭
                          審判長法官  朱  建  男
                                法官  顏  南  全
                                法官  黃  義  豐
                                法官  鄭  傑  夫
                                法官  蘇  清  恭
      本件正本證明與原本無異
                                      書  記  官
中    華    民    國  九十七  年    二    月    一    日
                                                      v


司法院資訊處製作；財團法人民間司法改革基金會備份。
